臺灣板橋地方法院刑事判決　　　　　100年度訴字第2447號
公　訴　人　臺灣板橋地方法院檢察署檢察官
被　　　告　李寶珠
上列被告因違反毒品危害防制條例案件，經檢察官提起公訴（10
0 年度毒偵字第5966號），被告於本院準備程序進行中就被訴事
實為有罪之陳述，經本院合議庭裁定由受命法官獨任進行簡式審
判程序，判決如下：
    主  文
李寶珠施用第一級毒品，累犯，處有期徒刑拾月。
    事  實
一、李寶珠前於民國96年間，因施用毒品案件，經臺灣士林地方
    法院以97年度毒聲字第232 號裁定送觀察、勒戒後，於97年
    9 月30日入臺灣士林看守所附設勒戒所執行觀察勒戒，認有
    繼續施用毒品之傾向，經同法院以97年度毒聲字第455 號裁
    定令入戒治處所施以強制戒治，於97年12月17日入桃園女子
    監獄戒治所施以強治戒治，嗣於98年9 月15日停止戒治釋放
    出所，並經臺灣士林地方法院檢察署檢察官以98年度戒毒偵
    字第68號處分書為不起訴處分確定。另於(一)97年間，因詐欺
    案件，經臺灣士林地方法院以97年度士簡字第420 號判決判
    處有期徒刑2 月確定；另於(二)98年間，因偽造文書罪等案件
    ，經臺灣雲林地方法院以98年度虎簡字第127 號判決分別判
    處有期徒刑3 月、4 月，應執行有期徒刑6 月確定；嗣上開
    (一)(二)所示之罪，經臺灣雲林地方法院以98年度聲字第990 號
    裁定定應執行有期徒刑7 月確定，於98年9 月15日入監執行
    ，於99年4 月14日縮刑期滿執行完畢。詎仍不知悔改，竟基
    於施用第一級毒品海洛因及第二級毒品甲基安非他命之犯意
    ，於100 年7 月19日凌晨0 時許，在新北市○○區○○路45
    5 號7 樓住處，以將第一級毒品海洛因及第二級毒品甲基安
    非他命置入玻璃球後以火燒烤吸聞煙氣之方式，施用第一級
    毒品海洛因及第二級毒品甲基安非他命1 次，嗣李寶珠因另
    案通緝，經警於100 年7 月19日下午7 時26分許，在新北市
    ○○區○○路455 號7 樓之3 前為警查獲，復經警採集李寶
    珠尿液送驗結果，呈嗎啡類及甲基安非他命類陽性反應，始
    悉上情。
二、案經新北市政府警察局三峽分局移送臺灣板橋地方法院檢察
    署檢察官偵查起訴。
    理  由
一、本案被告李寶珠所犯係死刑、無期徒刑、最輕本刑為3 年以
    上有期徒刑以外之罪，其於準備程序中就前揭被訴事實為有
    罪之陳述，經受命法官告知簡式審判程序之旨，並聽取其與
    公訴人之意見後，本院認無不得或不宜改依簡式審判程序進
    行之情事，依刑事訴訟法第273 條之1 第1 項、第284 條之
    1 規定，裁定本案由受命法官獨任進行簡式審判程序；且依
    刑事訴訟法第273 條之2 及第159 條第2 項規定，不適用傳
    聞法則有關限制證據能力之相關規定，合先敘明。
二、上開犯罪事實，業據被告於偵查中及本院審理時均坦承不諱
    （見臺灣板橋地方法院檢察署100 年度毒偵字第5966號卷第
    33頁、本院100 年度訴字第2447號卷第35頁、第37頁背面）
    ，且被告於100 年7 月19日為警採集尿液，經臺灣檢驗科技
    股份有限公司分別以EIA 酵素免疫分析法為初步檢驗，再以
    GC/MS 氣相層析/ 質譜儀法為確認檢驗結果，呈毒品海洛因
    代謝物嗎啡陽性及甲基安非他命陽性反應，此有新北市政府
    警察局三峽分局查獲毒品危害防制條例案姓名對照表、臺灣
    檢驗科技股份有限公司100 年8 月3 日報告編號UL/2011/00
    000000號濫用藥物尿液檢驗報告各1 紙在卷可稽（見臺灣板
    橋地方法院檢察署100 年度毒偵字第5966號卷第5 頁、第6
    頁），足認被告上開自白核與事實相符，堪以採信。又被告
    於96年間，因施用毒品案件，經臺灣士林地方法院以97年度
    毒聲字第232 號裁定送觀察、勒戒後，於97年9 月30日入臺
    灣士林看守所附設勒戒所執行觀察勒戒，認有繼續施用毒品
    之傾向，經同法院以97年度毒聲字第455 號裁定令入戒治處
    所施以強制戒治，於97年12月17日入桃園女子監獄戒治所施
    以強治戒治，嗣於98年9 月15日停止戒治釋放出所，並經臺
    灣士林地方法院檢察署檢察官以98年度戒毒偵字第68號處分
    書為不起訴處分確定等情，有臺灣高等法院被告前案紀錄表
    1 件在卷可查，則其於上開強制戒治執行完畢後5 年內，再
    犯本案施用第一、二級毒品罪，自應依法追訴處罰。本件事
    證明確，被告犯行洵堪認定，應依法論科。
四、論罪科刑：
  (一)查海洛因屬毒品危害防制條例第2 條第2 項第1 款所規定之
    第一級毒品、甲基安非他命屬毒品危害防制條例第2 條第2
    項第2 款所規定之第二級毒品，是核被告所為，係犯毒品危
    害防制條例第10條第1 項之施用第一級毒品罪、同法第10條
    第2 項之施用第二級毒品罪。被告施用第一級毒品海洛因、
    第二級毒品甲基安非他命前持有第一級毒品海洛因、第二級
    毒品甲基安非他命之低度行為，應為施用之高度行為所吸收
    ，不另論罪。
  (二)被告所為，係以一行為同時施用第一級毒品海洛因、第二級
    毒品甲基安非他命，為一行為觸犯數罪名之想像競合犯，依
    刑法第55條之規定，應從一重之施用第一級毒品罪處斷。
  (三)被告前有如事實欄所載犯罪科刑及執行完畢之紀錄，有臺灣
    高等法院被告全國前案紀錄表1 份在卷可稽，其於有期徒刑
    執行完畢5 年以內，故意再犯本件有期徒刑以上之罪，為累
    犯，應依刑法第47條第1 項加重其刑。
  (四)爰審酌被告前已因施用毒品案件經觀察勒戒及強制戒治後，
    卻未能徹底戒除毒癮，再犯本件施用第一級、第二級毒品罪
    ，實屬不該，惟其所犯屬自戕行為與其犯後坦承犯行，態度
    尚佳等一切情狀，量處如主文所示之刑，以示懲儆。
據上論斷，應依刑事訴訟法第273 條之1 第1 項、第299 條第1
項前段，毒品危害防制條例第10條第1 項、第2 項，刑法第11條
、第55條、第47條第1 項，判決如主文。
本案經檢察官周芳怡到庭執行職務。
中    華    民    國   100    年    12    月    5     日
                  刑事第十二庭  法  官  廣于霙
如不服本判決，應於判決送達後10日內敘明上訴理由，向本院提
出上訴狀 (應附繕本) ，上訴於臺灣高等法院。其未敘述上訴理
由者，應於上訴期間屆滿後20日內向本院補提理由書「切勿逕送
上級法院」。
以上正本證明與原本無異。
中    華    民    國   100    年    12    月    5     日
                                書記官  鍾惠萍
附錄論罪科刑法條：
毒品危害防制條例第10條
施用第一級毒品者，處6月以上5年以下有期徒刑。
施用第二級毒品者，處3年以下有期徒刑。